【裁判字號】    99,交易,181
【裁判日期】    990505
【裁判案由】    過失傷害
【裁判全文】
臺灣臺中地方法院刑事判決             99年度交易字第181號
公  訴  人  臺灣臺中地方法院檢察署檢察官
被      告  甲○○
上列被告因過失傷害案件，經檢察官提起公訴（99年度偵字第15
02號），被告於準備程序中就被訴事實為有罪之陳述，本院於聽
取當事人之意見後，裁定改以簡式審判程序審理，判決如下：
    主    文
甲○○因過失傷害人，處有期徒刑貳月，如易科罰金，以新臺幣
壹仟元折算壹日。
    犯罪事實及理由
一、犯罪事實：
  (一)甲○○於民國九十八年十月十二日九時四十一分許，騎乘車
    號ＪＦＩ─三八五號重型機車（下稱前開三八五號機車），
    沿臺中縣太平市○○路往中山路三段方向行駛，途經宜昌路
    與宜文街交岔路口（下稱前開交岔路口）時，本應注意駕駛
    人騎乘機車行經交岔路口，應遵守燈光號誌之指示，而依當
    時天候晴、日間自然光線、柏油路面乾燥無缺陷、無障礙物
    且視距良好之情形，並無不能注意之情事，斯時適有由乙○
    ○騎乘車號Ｇ五七－一五八號重型機車（下稱前開一五八號
    機車），沿宜文街右轉宜昌路往中山路三段方向行駛，在前
    開交岔路口（停止線）依紅燈暫停，其號誌已變換為綠燈，
    前開一五八號機車甫起步前進時，甲○○竟疏於注意，而於
    路口燈號為紅燈時，仍貿然闖越前開交岔路口行駛，因而撞
    擊乙○○所騎乘之前開一五八號機車左側車身，致乙○○人
    車倒地，因而受有第一及第二頸椎旋轉性脫位併左側翼狀韌
    帶損傷等傷害。甲○○於前揭車禍肇事後，在有偵查權限之
    警察機關尚未發覺犯罪前，主動向有偵辦犯罪職務、據報至
    肇事現場處理車禍事宜之警員張志和自首而接受裁判。
  (二)案經乙○○訴由臺中縣警察局太平分局報請臺灣臺中地方法
    院檢察署檢察官偵查起訴。
二、前揭犯罪事實，業據被告甲○○於本院審理中坦白承認，並
    據告訴人乙○○於警詢、檢察官訊問時指訴及證人即本案承
    辦員警陳鳴明於警詢時證述及檢察官訊問時結證明確。此外
    ，並有道路交通事故現場圖、道路交通事故調查報告表（一
    ）（二）、交通事故肇事人自首情形紀錄表、告訴人受有前
    揭傷害之國軍臺中總醫院診斷證明書、現場照片七張、肇事
    現場監視錄影器翻拍之相片三十六張、檢察官之勘驗筆錄附
    卷可稽。按駕駛人駕駛汽車（含機器腳踏車），應遵守道路
    交通號誌、標線、號誌之指示；汽車（含機器腳踏車）行駛
    至交岔路口，應遵守燈光號誌之指示，道路安全規則第九十
    條及第一百零二條第一項第一款分別定有明文。被告駕車自
    應遵守前開交通安全規則之規定。參諸被告於本院審理時自
    承其本案駕車確有闖紅燈之事實，核與告訴人於檢察官訊問
    時指訴：「我從宜文街直走出來要往十甲路行駛，我停等紅
    燈轉亮綠燈，所以剛起步，被告闖紅燈，被告的車頭撞上我
    前方的葉板子」等語相符（見偵卷五頁），亦與證人陳鳴明
    於檢察官訊問時結證：「（如何判斷甲○○闖紅燈？）現場
    路口有監視設備，承辦單位有附光碟片給我們，我有截錄成
    連續照片，也有顯示秒數，雙方車輛出現的前一秒至事故發
    生的截取畫面都有，研判的依據是監視器拍的方向跟被告騎
    車的方向是對向，被告是宜昌路往中山路，監視器拍的方向
    是往中山路的方向，中山路方向的車如果是紅燈，宜昌路應
    該也是紅燈，被告機車騎出來時，宜昌路南往北的車輛是靜
    止的，宜昌路由北往南的方向應該也是紅燈的狀態」等語相
    符（見偵卷十五頁）。且經檢察官勘驗前開監視錄影光碟畫
    面確亦顯示：九時四十分五十八秒至四十一分四十三秒間被
    告對向車道車輛均停等紅燈，然被告騎乘前開三八五號機車
    於九時四十一分零六秒出現在前開交岔路口處，撞擊告訴人
    甫起步前進之前開一五八號機車左側車身並致告訴人人車倒
    地後，被告行車方向之對向車輛停等紅燈結束，開始起步之
    過程，並製有勘驗筆錄在卷足憑（見偵查卷十八頁）。則被
    告通過前開交岔路口時，本應遵守燈光號誌之指示，竟貿然
    闖越前開交岔路口，其未遵守燈光號誌之指示，甚為明確。
    復參以前揭卷附交通事故調查報告表，可知本案車禍發生時
    當時天氣為晴天、日間自然光線、柏油路面乾燥無缺陷、無
    障礙物、視距良好，足見被告倘稍加注意，即可採取適切之
    措置以避免本件車禍事故之發生，故依當時之情形，其顯無
    不能注意之情事，其竟疏未注意及此，以致肇事致人受傷，
    其有應注意能注意而不注意之過失責任，至為灼然。則被告
    之前揭過失行為與告訴人所受前揭傷害之結果間，自具相當
    因果關係。綜上所述，足認被告前揭自白確與事實相符。是
    本案事證明確，被告前揭過失傷害之犯行，至堪認定，應依
    法論科。
三、核被告所為，係犯刑法第二百八十四條第一項前段之過失傷
    害罪。又被告於本案車禍肇事後，在有偵查權限之警察機關
    尚未發覺犯罪前，主動向有偵辦犯罪職務、據報至車禍現場
    處理之警察自首而接受裁判乙節，有臺中市○○○道路交通
    事故肇事人自首情形紀錄表一件在卷可佐（見警卷十六頁）
    ，爰依刑法第六十二條前段之規定，減輕其刑。爰審酌被告
    因過失肇致本案車禍之發生，致告訴人所受傷害非輕，其迄
    今未與告訴人達成和解並賠償損害，再兼衡酌被告於本院審
    理時尚知醒悟、坦承犯行之態度、肇致本案車禍之過失情節
    等一切情狀，量處如主文所示之刑，並諭知易科罰金之折算
    標準，以示懲儆。
據上論斷，應依刑事訴訟法第二百七十三條之一第一項、第三百
十條之二、第四百五十四條第一項、第二百九十九條第一項前段
，刑法第二百八十四條第一項前段、第六十二條前段、第四十一
條第一項前段，刑法施行法第一條之一第一項、第二項前段，判
決如主文。
中    華    民    國    99    年    5     月    5     日
                  交通法庭    法  官  何世全
以上正本證明與原本無異。
如不服本判決，應於收受送達後10日內向本院提出上訴書狀，並
應敘述具體理由；其未敘述上訴理由者，應於上訴期間屆滿後20
日內向本院補提理由書（均須按他造當事人之人數附繕本）「切
勿逕送上級法院」。
                              書記官  陳建分
中    華    民    國    99    年    5     月    5     日
附錄論罪科刑法條：
刑法第二百八十四條
因過失傷害人者，處六月以下有期徒刑、拘役或五百元以下罰金
，致重傷者，處一年以下有期徒刑、拘役或五百元以下罰金。
從事業務之人，因業務上之過失傷害人者，處一年以下有期徒刑
、拘役或一千元以下罰金，致重傷者，處三年以下有期徒刑、拘
役或二千元以下罰金。

司法院資訊處製作；財團法人民間司法改革基金會備份。
